# 子公司IPO后母公司对其股权比例稀释,不具有控制权，合并报表的处理

提问人：shangxy81 时间：2010-10-14 14:33:47
子公司增值，导致母公司持股股利下降，子公司不再纳入合并范围，母公司由成本法变为权益法，编制合并报表时不改变年初数，对年初报表中将被投资单位成本法调整成权益法的内容怎么处理，另外，由此导致了一些交叉持股的变化，年初数中包含了对少数股东成本法到权益法的调整金额，期末时 由于该子公司及其下属公司都不再包含在此合并范围内，导致了不需要反冲少数股东权益，年初对于少数股东成本法到权益法的调整金额应该在期末时怎么处理

回答人：chenyiwei
实务中这种情况应当是比较少见的。因为无论是境内上市还是香港上市，都要求公司的控制权在上市前一段时间（ 2 年或 3 年）内以及上市后的可预期时间内保持稳定，一般不应出现原先的控股股东仅仅因为公司上市而导致丧失控制权的情况。 如果确实出现了这种情况的，会计上应按解释 4 号处理。

回答人：chenyiwei
回复 板凳 michaeltan 的帖子是。